臺灣高等法院臺中分院刑事裁定　
111年度聲字第2011號
聲  請  人  臺灣高等檢察署臺中檢察分署檢察官     
受  刑  人  許秋子


上列聲請人因受刑人數罪併罰有二裁判以上，聲請定其應執行之
刑及諭知易科罰金之折算標準（聲請案號：111年度執聲字第889
號），本院裁定如下：
    主  文
許秋子因犯如附表所示各罪所處之有期徒刑，應執行有期徒刑伍
月，如易科罰金，以新臺幣壹仟元折算壹日。
    理  由
一、聲請意旨略以：受刑人許秋子（下稱受刑人）因家庭暴力防
    治法等數罪，先後經判決確定如附表所示之刑，應依刑法第
    53條、第51條第5款之規定，定其應執行之刑，及依刑法第4
    1條第1項前段之規定，諭知易科罰金之折算標準，爰依法聲
    請裁定等語。
二、按裁判確定前犯數罪者，併合處罰之，但有刑法第50條第1
    項但書之情形，經受刑人請求檢察官聲請定應執行刑者，依
    第51條規定定之；又數罪併罰，有二裁判以上者，依刑法第
    51條規定，定其應執行之刑；而數罪併罰，分別宣告其罪之
    刑，宣告多數有期徒刑者，於各刑中之最長期以上，各刑合
    併之刑期以下，定其刑期，但不得逾30年，刑法第50條、第
    53條、第51條第5款分別定有明文。次按犯最重本刑為五年
    以下有期徒刑以下之刑之罪，而受六月以下有期徒刑或拘役
    之宣告者，得以新臺幣一千元、二千元或三千元折算一日，
    易科罰金。刑法第41條第1項至第4項及第7項之規定，於數
    罪併罰之數罪均得易科罰金或易服社會勞動，其應執行之刑
    逾6月者，亦適用之，刑法第41條第1項前段、第8項分別定
    有明文。再按數罪併罰之定應執行之刑，係出於刑罰經濟與
    責罰相當之考量，並非予以犯罪行為人或受刑人不當之利益
    ，為一種特別的量刑過程，相較於刑法第57條所定科刑時應
    審酌之事項係對一般犯罪行為之裁量，為定應執行刑之宣告
    ，乃對犯罪行為人本身及所犯各罪之總檢視，除應考量行為
    人所犯數罪反應出之人格特性，並應權衡審酌行為人之責任
    與整體刑法目的及相關刑事政策，在量刑權之法律拘束性原
    則下，依刑法第51條第5款之規定，採限制加重原則，以宣
    告各刑中之最長期為下限，各刑合併之刑期為上限，但最長
    不得逾30年，資為量刑自由裁量權之外部性界限，並應受法
    秩序理念規範之比例原則、平等原則、責罰相當原則、重複
    評價禁止原則等自由裁量權之內部抽象價值要求界限之支配
    ，以使輕重得宜，罰當其責，俾符合法律授與裁量權之目的
    ，以區別數罪併罰與單純數罪之不同，兼顧刑罰衡平原則。
三、經查：
　㈠受刑人因犯如附表所示之家庭暴力防治法等數罪，經本院先
    後判處如附表所示之刑，均經分別確定在案，有各該刑事判
    決及臺灣高等法院被告前案紀錄表在卷可稽。茲據檢察官聲
    請就受刑人所犯如附表所示各罪定其應執行之刑及諭知易科
    罰金之折算標準，本院審核認聲請為合法正當，應予准許。
　㈡又定應執行刑，不僅攸關國家刑罰權之行使，於受刑人之權
    益亦有重大影響，除顯無必要或有急迫情形外，法院於裁定
    前，允宜予受刑人以言詞、書面或其他適當方式陳述意見之
    機會，程序保障更加周全（最高法院110年度台抗大字第489
    號大法庭裁定意旨參照）。本院就檢察官聲請事項已以書面
    通知受刑人於文到5日內具狀陳述意見，該函文已於民國111
    年10月17日送達受刑人住所，因未獲會晤本人，由同居人代
    收，業已合法送達，惟受刑人迄今仍未表示意見，此有卷附
    該函（稿）、送達證書、訴狀查詢表在卷可參(本院卷第41
    至45頁)，已保障受刑人程序上之權益。是本院審酌受刑人
    所犯如附表所示各罪之犯罪態樣、時間間隔、侵害法益、各
    罪依其犯罪情節所量定之刑，及前揭所述之比例原則、責罰
    相當原則等自由裁量權限之內部性界限等情，而為整體評價
    後，合併定其應執行之刑，並諭知易科罰金之折算標準如主
    文所示。又本件附表所示各罪合併之有期徒刑刑期未逾6月
    ，聲請意旨誤載適用刑法第41條第8項之規定，併予敘明。 
四、據上論斷，爰依刑事訴訟法第477條第1項，刑法第53條、第
    51條第5款、第41條第1項前段，裁定如主文。
中　　華　　民　　國  　111　　年　　10   月　　27  　日
        　　刑事第十二庭  審判長法　官  張  國  忠
　　　　　　　　　　　　　　    法　官  李  雅  俐
　　　　　　　　　　　　　　  　法　官  高  文  崇
以上正本證明與原本無異。   
不得抗告。 
                                書記官  陳  俞  豪 
　　　　　　　　　　　　　　　　
中　　華　　民　　國　　111 　年　　10　　月　　27　　日
附表：受刑人許秋子定應執行刑案件一覽表
編        號  1 2 （以下空白） 罪        名  家庭暴力防治法 家庭暴力防治法  宣   告   刑  有期徒刑3月  有期徒刑3月   犯 罪 日 期  110/09/21 110/10/29    偵查(自訴)機關年度案號  臺中地檢110年度偵字第32209號 臺中地檢110年度偵字第37580號等  最  後  事 實 審 法  　院 中高分院 中高分院   案  　號 111年度上易字第 382號 111年度上易字第 597號   判決日期 111/07/27 111/08/25  確 定 判 決 法    院 中高分院 中高分院   案    號 111年度上易字第 382號 111年度上易字第 597號   判　  決 確定日期 111/07/27 111/08/25  是否為得易科罰 金、易服社會勞動之案件  是 是   備        註  臺中地檢111年度執字第10074號 （社勞中） 臺中地檢111年度執字第11257號 （未執行）